Config:
  xerox:
    Gen: ../../../src/generator-gt-norm.xfst
    App: lookup

Tests:

   Lemma - maskihkiy

      # Core

      # Nonposs
      maskihkiy+N+I+Sg: maskihkiy	#  a medicine
      maskihkiy+N+I+Pl: maskihkiya	#  medicines
      maskihkiy+N+I+Loc: maskihkîhk	#  in a medicine

      # Poss
      maskihkiy+N+I+Px1Sg+Sg: nimaskihkiy	#  my medicine
      maskihkiy+N+I+Px3Sg+Sg: omaskihkiy	#  his/her medicine
      

      # Nonposs
      maskihkiy+N+I+Sg: maskihkiy	#  a medicine
      maskihkiy+N+I+Pl: maskihkiya	#  medicines
      maskihkiy+N+I+Loc: maskihkîhk	#  in a medicine
      

      # Der/Dim
      maskihkiy+N+I+Der/Dim+N+I+Sg: maskihkîs	#  a little medicine
      

      # Poss # Sg
      maskihkiy+N+I+Px1Sg+Sg: nimaskihkiy	#  my medicine
      maskihkiy+N+I+Px2Sg+Sg: kimaskihkiy	#  your medicine
      maskihkiy+N+I+Px3Sg+Sg: omaskihkiy	#  his/her medicine
      maskihkiy+N+I+Px1Pl+Sg: nimaskihkînân	#  our medicine
      maskihkiy+N+I+Px12Pl+Sg: kimaskihkînaw	#  your and our medicine
      maskihkiy+N+I+Px2Pl+Sg: kimaskihkîwâw	#  your medicine
      maskihkiy+N+I+Px3Pl+Sg: omaskihkîwâw	#  their medicine
      maskihkiy+N+I+Px4Sg/Pl+Sg: omaskihkîthiw	#  another's/others' medicine
      

      # Poss # Pl
      maskihkiy+N+I+Px1Sg+Pl: nimaskihkiya	#  my medicines
      maskihkiy+N+I+Px2Sg+Pl: kimaskihkiya	#  your medicines
      maskihkiy+N+I+Px3Sg+Pl: omaskihkiya	#  his/her medicines
      maskihkiy+N+I+Px1Pl+Pl: nimaskihkînâna	#  our medicines
      maskihkiy+N+I+Px12Pl+Pl: kimaskihkînawa	#  your and our medicines
      maskihkiy+N+I+Px2Pl+Pl: kimaskihkîwâwa	#  your medicines
      maskihkiy+N+I+Px3Pl+Pl: omaskihkîwâwa	#  their medicines
      maskihkiy+N+I+Px4Sg/Pl+Pl: omaskihkîthiwa	#  another's/others' medicines
      

      # Poss # Loc
      maskihkiy+N+I+Px1Sg+Loc: nimaskihkîhk	#  in my medicine
      maskihkiy+N+I+Px2Sg+Loc: kimaskihkîhk	#  in your medicine
      maskihkiy+N+I+Px3Sg+Loc: omaskihkîhk	#  in his/her medicine
      maskihkiy+N+I+Px1Pl+Loc: nimaskihkînâhk	#  in our medicine
      maskihkiy+N+I+Px12Pl+Loc: kimaskihkînâhk	#  in your and our medicine
      maskihkiy+N+I+Px2Pl+Loc: kimaskihkîwâhk	#  in your medicine
      maskihkiy+N+I+Px3Pl+Loc: omaskihkîwâhk	#  in their medicine
      maskihkiy+N+I+Px4Sg/Pl+Loc: omaskihkîthihk	#  in another's/others' medicine
      

